【裁判字號】    98,消債清,50
【裁判日期】    980717
【裁判案由】    清算事件
【裁判全文】
臺灣板橋地方法院民事裁定            98年度消債清字第50號
聲  請  人
即債 務 人  甲○○
代  理  人  張金盛律師
相  對  人
即債 權 人  國泰世華商業銀行股份有限公司
法定代理人  己○○
相  對  人
即債 權 人  渣打國際商業銀行股份有限公司
法定代理人  乙○○
相  對  人
即債 權 人  臺灣新光商業銀行股份有限公司
法定代理人  丁○○
相  對  人
即債 權 人  聯邦商業銀行股份有限公司
法定代理人  戊○○
相  對  人
即債 權 人  遠東國際商業銀行股份有限公司
法定代理人  辛○○
相  對  人
即債 權 人  萬榮行銷顧問股份有限公司
法定代理人  子○○
相  對  人
即債 權 人  大眾商業銀行股份有限公司
法定代理人  癸○○
相  對  人
即債 權 人  中國信託商業銀行股份有限公司
法定代理人  丑○○
相  對  人
即債 權 人  慶豐商業銀行股份有限公司
法定代理人  壬○○
相  對  人
即債 權 人  華泰商業銀行股份有限公司
法定代理人  庚○○
相  對  人
即債 權 人  良京實業股份有限公司
法定代理人  丙○○○○
上列當事人因消費者債務清理事件聲請清算，本院裁定如下：
    主  文
債務人甲○○自中華民國九十八年七月十七日下午四時起開始清
算程序，並同時終止清算程序。
聲請程序費用新臺幣壹仟元由聲請人負擔。
    理  由
一、按法院開始清算程序之裁定，應載明其年、月、日、時，並
    即時發生效力；債務人之財產不敷清償清算程序之費用時，
    法院應裁定開始清算程序，並同時終止清算程序，消費者債
    務清理條例第83條第1 項、第85條第1 項分別定有明文。
二、本件債務人主張：其有不能清償債務之情事，於民國95年間
    提出債權人清冊，以書面向最大債權金融機構華泰銀行請求
    共同協商債務清償方案，並於95年4 月27日成立協商，約定
    自95年6 月起，分120 期，利率0 ％，每月應繳金額為新臺
    幣（下同）1 萬5,258 元，債務人並依約繳付2 期。肇於債
    務人係臨時工，收入不固定，致使繼續履行協商內容有重大
    困難，而此事由非債務人主觀惡意不履行協議，實係客觀上
    確有不可歸責於債務人之事由。又債務人名下並無財產，雖
    有向富邦人壽投保「個人壽險險30萬元（保單編號Ｚ0000000
    00）」，但前開保險契約如予以終止，所可領回之解約金金
    額僅為2 萬8,000 元。債務人復未經法院裁定開始更生程序
    或許可和解或宣告破產，爰向本院聲請清算等語。經查：債
    務人所主張之上開事實，業據提出戶籍謄本、95年協商成立
    協議書、債權人清冊、財政部臺北市國稅局95暨96年度綜合
    所得稅各類所得資料清單、財政部臺北市國稅財產歸屬資料
    清單、勞工保險投保資料表等為證。此外，本件又查無債務
    人有消費者債務清理條例第6 條第3 項、第8 條或第82條第
    2 項所定駁回清算聲請之事由存在，則債務人聲請清算，應
    屬有據。再查，依據債務人提出之98年6 月10日陳報狀所載
    ，前開保險契約如於當時終止，所可領回之解約金金額僅為
    2 萬8,000 元，足認債務人之財產應不敷清償清算程序之費
    用，爰依上開規定裁定開始本件清算程序，並同時終止清算
    程序。
中    華    民    國    98    年    7     月    17    日
              民事第一庭    法      官  黃信滿
上為正本係照原本作成
開始清算程序之裁定不得抗告，如不服同時終止清算程序之裁定
，應於裁定送達後10日內，以書狀向本院提出抗告，並繳納抗告
費新臺幣1千元。
中    華    民    國    98    年    7     月    17    日
                            書  記  官  林月蓉


司法院資訊處製作；財團法人民間司法改革基金會備份。
